【裁判字號】    99,訴緝,217
【裁判日期】    990930
【裁判案由】    毒品危害防制條例
【裁判全文】
臺灣板橋地方法院刑事判決             99年度訴緝字第217號
公  訴  人  臺灣板橋地方法院檢察署檢察官
被      告  甲○○
上列被告因違反毒品危害防制條例案件，經檢察官提起公訴（97
年度毒偵字第5498號），被告於準備程序中就被訴事實為有罪之
陳述，經本院合議庭裁定改以簡式審判程序審理，判決如下：
    主  文
甲○○施用第一級毒品，累犯，處有期徒刑拾月；又施用第二級
毒品，累犯，處有期徒刑陸月，扣案之甲基安非他命殘渣袋陸只
內之甲基安非他命殘渣（均量微無法秤重）均沒收銷燬之，上開
甲基安非他命殘渣之包裝袋陸只及吸食器壹支均沒收。應執行有
期徒刑壹年貳月，扣案之甲基安非他命殘渣袋陸只內之甲基安非
他命殘渣（均量微無法秤重）均沒收銷燬之，上開甲基安非他命
殘渣之包裝袋陸只及吸食器壹支均沒收。
    事  實
一、甲○○前於民國94年間因詐欺案件，經本院以95年度易字第
    1448號判處有期徒刑4 月，經撤回上訴確定，嗣於96年2 月
    1 日易科罰金執行完畢。
二、甲○○於95年間因施用毒品案件，經本院以95年度毒聲字第
    677 號裁定送觀察、勒戒，因認有繼續施用毒品傾向，再由
    本院以95年度毒聲字第1294號裁定令入戒治處所施以強制戒
    治，於戒治期間經評定為合格，認無繼續施以戒治之必要，
    於96年3 月23日出所，經臺灣板橋地方法院檢察署於96年4
    月2 日以96年度戒毒偵字第117 號為不起訴處分確定。詎其
    仍不知戒除毒癮，竟於觀察勒戒、強制戒治執行完畢釋放後
    5 年內，分別基於施用第一級毒品海洛因及第二級毒品甲基
    安非他命之犯意，基於施用第一級毒品海洛因及第二級毒品
    甲基安非他命之犯意，於97年6 月23日為警採尿前回溯96小
    時內之某時（扣除警力拘束時間），其不詳之友人將海洛因
    摻入香菸後由其點燃吸食煙霧之方式，施用第一級毒品海洛
    因1 次；另於97年6 月20日23時許，在臺北縣永和市○○街
    106 號2 樓之住處，將甲基安非他命置於吸食器內點燃吸食
    煙霧之方式，施用第二級毒品甲基安非他命1 次。嗣於97年
    6 月23日15時20分許，在臺北縣永和市○○街20號前，因其
    形跡可行為警攔查查獲，並在其所騎乘車牌號碼VB7-056 號
    輕型機車置物箱內扣得其所有之甲基安非他命殘渣袋6 個、
    吸食器1 支。
三、案經臺北縣政府警察局永和分局報告臺灣板橋地方法院檢察
    署檢察官偵查起訴。
    理  由
一、本案被告甲○○所犯為死刑、無期徒刑或最輕本刑為3 年以
    上有期徒刑以外之罪，其於準備程序中就被訴事實為有罪之
    陳述，經法官告知簡式審判程序之旨，並聽取公訴人之意見
    後，依刑事訴訟法第273 條之1 第1 項規定，裁定由受命法
    官獨任進行簡式審判程序，合先敘明。
二、上開事實，業據被告甲○○於本院審理時坦承不諱，且被告
    為警查獲時採尿送驗結果，呈嗎啡（即海洛因水解後之反應
    ）、甲基安非他命之陽性反應，有臺北縣政府警察局永和分
    局查獲違反毒品危害防制條例案件犯嫌代碼對照表、臺灣檢
    驗科技股份有限公司97年7 月9 日CH/2008/60593 號濫用藥
    物檢驗報告各1 紙在卷可按。又現今實務上辦理毒品案件，
    常用檢驗尿液中是否含有毒品反應之方法有免疫學分析法和
    層析法兩類。尿液初步檢驗係採用免疫學分析法，由於該分
    析法對結構類似之成分，亦可能產生反應，故初步檢驗呈陽
    性反應者，需採用另一種不同分析原理之檢驗方法進行確認
    。經行政院衛生署認可之檢驗機構係採用氣相層析質譜儀分
    析法（GC /MS）；以氣相層析質譜儀分析法進行確認者，均
    不致產生偽陽性反應。再查施用海洛因、甲基安非他命後，
    其於尿液中排出之最長時限，受施用劑量、施用方式、個人
    體質及其代謝情況等因素影響，因個案而異，施用海洛因、
    甲基安非他命一般可檢出之最長時間為海洛因服用後2 至4
    天、甲基安非他命服用後1 至4 天，此觀諸行政院衛生署管
    制藥品管理局92年3 月10日管檢字第0920001495號函文意旨
    自明，而本案被告所採集之尿液，經依酵素免疫分析法初步
    篩檢，再依氣相層析質譜儀分析法確認，均呈施用海洛因後
    之嗎啡及甲基安非他命陽性反應，已如上述，並有上開檢驗
    報告1 紙可憑；上述鑑驗結果，均係檢驗機關以精密儀器科
    學檢驗方法所得之結論，自可憑信。此外，復有甲基安非他
    命殘渣袋6 個、吸食器1 支扣案為憑，從而被告於採尿前4
    日即96小時內，確有施用第一級毒品海洛因及第二級毒品甲
    基安非他命之犯行甚明。
三、又被告於95年間因施用毒品案件，經本院以95年度毒聲字第
    677 號裁定送觀察、勒戒，因認有繼續施用毒品傾向，再由
    本院以95年度毒聲字第1294號裁定令入戒治處所施以強制戒
    治，於戒治期間經評定為合格，認無繼續施以戒治之必要，
    於96年3 月23日出所，經臺灣板橋地方法院檢察署於96年4
    月2 日以96年度戒毒偵字第117 號為不起訴處分確定，有臺
    灣板橋地方法院檢察署刑案資料查註紀錄表及臺灣高等法院
    被告前案紀錄表各1 份在卷可參。從而，本案事證明確，被
    告經觀察勒戒、強制戒治執行完畢釋放後，5 年內再犯本案
    施用海洛因、甲基安非他命犯行堪予認定。
四、查海洛因及甲基安非他命分屬毒品危害防制條例第2 條第2
    項第1 款、第2 款所稱之第一級、第二級毒品，均不得持有
    、施用，被告甲○○竟持以施用，核其所為，係犯同條例第
    10條第1 項之施用第一級毒品罪及同條例第2 項之施用第二
    級毒品罪。其施用前持有海洛因及甲基安非他命之低度行為
    ，應為施用之高度行為所吸收，均不另論罪。查被告前於94
    年間因詐欺案件，經本院以95年度易字第1448號判處有期徒
    刑4 月，經撤回上訴確定，嗣於96年2 月1 日易科罰金執行
    完畢等節，有臺灣板橋地方法院檢察署刑案資料查註紀錄表
    及臺灣高等法院被告前案紀錄表各1 份在卷可按，其受有期
    徒刑之執行完畢後，5 年之內故意再犯有期徒刑以上之上述
    二罪，皆為累犯，均應依刑法第47條第1 項之規定加重其刑
    。其所犯上述二罪，犯意各別，行為互異，應予分別論罪，
    合併處罰。爰審酌被告素行非佳，此有卷附之臺灣高等法院
    被告前案紀錄表1 份可參，且被告經觀察勒戒、強制戒治後
    ，仍未能戒除毒癮，顯見其無戒毒悔改之意，惟念其施用毒
    品之次數各僅1 次、犯罪後坦認犯行，態度尚稱良好等一切
    情狀，分別量處如主文所示之刑，並定其應執行之刑。
五、扣案之甲基安非他命殘渣袋6 只內之甲基安非他命殘渣（均
    量微無法秤重），係被告本件施用毒品犯行所查獲之第二級
    毒品，業據其供明在卷（見97年度毒偵字第5498號卷第7 、
    23頁），均應依毒品危害防制條例第18條第1 項前段規定沒
    收銷燬之；上開甲基安非他命殘渣之包裝袋6 只，與吸食器
    1 支，均係被告所有供其本件施用第二級毒品甲基安非他命
    犯行所用之物，此據被告供承明確，爰併依刑法第38條第1
    項第2 款規定宣告沒收。
據上論斷，應依刑事訴訟法第273 條之1 第1 項、第299 條第1
項前段，毒品危害防制條例第10條第1 項、第2 項、第18條第1
項前段，刑法第11條、第47條第1 項、第51條第5 款、第38條第
1 項第2 款，判決如主文。
本案經檢察官王筱寧到庭執行職務
中    華    民    國    99    年    9     月    30    日
                  刑事第十庭  法  官  陳海寧
以上正本證明與原本無異。
如不服本判決，應於判決送達後10日內敘明上訴理由，向本院提
出上訴狀 (應附繕本) ，上訴於臺灣高等法院。其未敘述上訴理
由者，應於上訴期間屆滿後20日內向本院補提理由書「切勿逕送
上級法院」。
                              書記官  馮得弟
中    華    民    國    99    年    10    月    6     日
附錄本案論罪科刑法條
毒品危害防制條例第10條
施用第一級毒品者，處 6 月以上 5 年以下有期徒刑。
施用第二級毒品者，處 3 年以下有期徒刑。

司法院資訊處製作；財團法人民間司法改革基金會備份。
